【裁判字號】    99,上易,179
【裁判日期】    990129
【裁判案由】    妨害公務
【裁判全文】
臺灣高等法院刑事判決                 99年度上易字第179號
上  訴  人
即  被  告  乙○○
上列上訴人因妨害公務案件，不服臺灣板橋地方法院98年度易字
第2168號，中華民國98年11月20日第一審判決（起訴案號：臺灣
板橋地方法院檢察署98年度偵字第17235號）， 提起上訴，本院
判決如下：
    主  文
上訴駁回。
    理  由
一、按提起第二審之上訴，其上訴書狀應敘述具體理由，為第二
    審上訴必備之程式。此觀民國（下同）九十六年七月四日修
    正公布刑事訴訟法第三百六十一條第二項之規定甚明。倘上
    訴理由之敘述未合乎具體之要求者，其上訴即屬同法第三百
    六十二條前段所定「上訴不合法律上之程式」，第二審法院
    應依同法第三百六十七條前段之規定，以判決駁回之。至其
    理由之具體與否，屬第二審法院審查範圍，不在第一審法院
    命補正之列，上訴書狀如已敘述理由，但其理由非屬具體，
    即不符上訴之法定要件，第二審自得逕以判決駁回，無定期
    命補正問題（最高法院九十七年度台上字第三五九九號判決
    參照）。此與上訴書狀全未敘述上訴理由者，第一審法院依
    刑事訴訟法第三百六十一條第三項之規定，應定期間先命補
    正之情形，尚屬有別。又第二審上訴之目的，既在於請求撤
    銷、變更原判決，則所謂具體理由，必係依卷內既有訴訟資
    料或提出新事證，指摘或表明第一審判決有何採證、認事、
    用法或量刑等足以影響判決本旨之不當或違法，而構成應予
    撤銷之具體事由，始克當之；倘僅泛言原判決認定事實錯誤
    、違背法令、量刑失之過重或輕縱，而未依上揭意旨指出具
    體事由，或形式上雖已提出具體事由，然該事由縱使屬實，
    亦不足以認為原判決有何不當或違法者，皆難謂係具體理由
    ，俾與第二審上訴制度旨在請求第二審法院撤銷、變更第一
    審不當或違法之判決，以實現個案救濟之立法目的相契合，
    並節制濫行上訴（最高法院九十七年度台上字第八九二號判
    決意旨參照）。
二、本件原判決認定上訴人即被告（下稱被告）乙○○有如其事
    實欄所載對於公務員執行職務時，施強暴之犯行，而論處其
    妨害公務罪之罪刑（累犯），係依憑證人甲○○、曾可婕之
    證言、臺北縣政府警察局三峽分局道路交通事故當事人酒精
    測定紀錄表、酒後時間確認單、刑法第一百八十五條之三案
    件測試觀察紀錄表、汽機車駕駛人酒後生理協調平衡檢測紀
    錄表、臺北縣政府警察局舉發違反道路交通管理事件通知單
    等在卷可佐，經核其證據之取捨及證明力之判斷於法均無不
    合，從形式上觀察，原判決認事用法並無任何違誤之處。被
    告不服原審判決，於法定期間內提起上訴，雖形式上提出上
    訴理由，然僅謂：證人曾可婕於原審係證稱被告從來沒有對
    員警出拳、拉扯等施以強暴，亦未逃離。當天遭施以暴力者
    實為被告本人云云。然證人曾可婕於原審審判期日係證稱：
    「我當時是在店裡面打瞌睡，我聽到店外有爭吵的聲音，很
    大聲，所以我才轉頭過去看一下，好像是沒戴安全帽，從我
    坐的地方，要透過一塊不透明的壓克力板看過去，所以我只
    能看到被告的頭部，被告是坐在機車上，可以看到警察的胸
    部一點點，因為警察是站著。」、「我是看到警察把被告的
    手銬在後面，要被告上車，但是被告不配合上車，一直在那
    邊扭，又一直大叫『我的鑰匙，我的鑰匙』，所以我才說被
    告與警方有拉扯。」、「我在打瞌睡聽到聲音，我以為是客
    人，起來之後，發現不是客人，是警察在取締沒有戴安全帽
    的，我就沒有理會，繼續看電視，後來不知道隔多久我才聽
    到他們在爭吵，這次比較大聲，我才又轉過去看，我看到的
    時候，被告已經被警察上手銬了，在這之前所發生的事情我
    沒有看到。」等語（見原審卷第三十九頁反面、第四十頁）
    ，上訴意旨稱：證人曾可婕於原審係證稱被告從來未對員警
    拉扯、施暴云云，顯非依據卷內資料而為指摘，已屬無據。
    且原判決亦於理由中說明「被告…於酒駕後遭警方攔檢時與
    警方大聲爭吵，互相拉扯，聲音之大甚至驚動附近商家，亦
    有證人曾可婕於本院審理中證稱…等語甚明」（見原判決第
    三頁第二行後段起），乃採用證人曾可婕所為證言，證明被
    告與員警間有大聲爭吵、互相拉扯之事實，並非證明被告有
    無對員警出拳、施以暴力之事實，上訴意旨任憑己意漫指原
    判決違法，亦無足採。綜上，被告上訴意旨，依憑己見，任
    意指摘原判決，並仍執陳詞，否認犯罪，係就原判決所為證
    據取捨及心證裁量，再事爭執，惟未依憑卷證資料，明確指
    出原審所為證據證明力之判斷如何違背經驗、論理法則，或
    提出新事證，指摘或表明原審有何採證認事、用法或量刑等
    足以影響判決本旨之不當或違法，揆諸上開說明，尚難謂已
    敘明具體理由。本件上訴不合法律上之程式，爰不經言詞辯
    論，逕以判決駁回。
據上論斷，應依刑事訴訟法第三百六十七條前段、第三百七十二
條，判決如主文。
中    華    民    國    99    年    1     月    29    日
                  刑事第六庭審判長法  官  林明俊
                                  法  官  郭豫珍
                                  法  官  何信慶
以上正本證明與原本無異。
不得上訴。
                                  書記官  王泰元
中    華    民    國    99    年    2     月    1     日


司法院資訊處製作；財團法人民間司法改革基金會備份。
